臺灣臺北地方法院民事判決　九十年度重訴字第六一四號
　　原　　　告　　華南商業銀行股份有限公司
　　法定代理人　　丙○○
　　訴訟代理人　　甲○○
　　被　　　告　　乙○○
　　　　　　　　　己○○
　　訴訟代理人　　戊○○
　　複　代理人　　黃如薇
　　被　　　告　　丁○○
右當事人間請求清償借款事件，本院判決如左：
    主      文
被告戊○○、乙○○、己○○應連帶給付原告新台幣拾萬零佰壹拾玖元，及如
附表編號１所示之利息、違約金。
被告戊○○、乙○○、丁○○應連帶給付原告新台幣壹佰伍拾萬元，及如附表編號２
所示之利息、違約金。
訴訟費用由被告戊○○、乙○○、己○○連帶負擔百分之十八，由被告戊○○、乙○○、丁○○連帶負擔百分之八十二。
本判決第一項於原告以新台幣壹拾壹萬壹仟元或同額之中央政府建設公債八十四年度
甲類第一期債票為被告供擔保後，得為假執行。
本判決第二項於原告以新台幣伍拾萬元或同額之中央政府建設公債八十四年度甲類第
一期債票為被告供擔保後，得為假執行。
    事      實
甲、原告方面：
  一、聲明：除假執行擔保金額外，如主文第一、二項所示。
  二、陳述：被告戊○○（原名黃振瑋）於民國八十八年八月十六日，以被告乙○○
      、己○○為連帶保證人，向原告借用新台幣（下同）一百一十八萬元，借款期
      間自八十八年八月十六日起至八十九年八月十六日止，約定利息按原告基本放
      款利率加碼年息百分之一點二計算，並隨原告基本放款利率變動而調整（目前
      為年息百分之九點零五），本金則到期一次清償。被告戊○○另於八十八年十
      二月三十日以被告乙○○、丁○○為連帶保證人，向原告借用一百五十萬元，
      借款期間自八十八年十二月三十日起至八十九年十一月十九日止，約定利息按
      原告基本放款利率加碼年息百分之一點三二五計算，並隨原告基本放款利率變
      動而調整（目前為年息百分之九點一七五），本金亦約定到期一次清償。詎被
      告戊○○屆期就上開第一筆借款，僅清償本金七萬元即未依約清償，就第二筆
      借款則未為清償，本件訴訟進行中被告戊○○以出售其所有不動產之價金清償
      結果，就上開第一筆借款已償還八十四萬九千六百八十一元，惟仍不足清償第
      二筆借款，各尚欠三十三萬零三百一十九元、一百五十萬元及各如附表編號１
      、２所示之利息、違約金。為此依消費借貸及連帶保證契約之法律關係，訴請
      被告戊○○、乙○○、己○○連帶給付前開第一筆借款，及如附表編號１所示
      之利息、違約金；訴請被告戊○○、乙○○、丁○○就前開第二筆借款及如附
      表編號２所示之利息、違約金，負連帶清償之責。另被告戊○○、丁○○辯稱
      丁○○之印章係遭戊○○盜蓋一節，原告謹否認之。
  三、證據：提出授信約定書四紙、借據二份、放款本金利息收回記錄表二紙（以上
      均為影本）。
乙、被告方面：
  壹、被告戊○○、乙○○、己○○部分：
    一、聲明：原告之訴及假執行之聲請駁回。
    二、陳述：本件借款均為被告戊○○所借，然借據上保證人乙○○、丁○○之印
        章均為被告戊○○所盜蓋，被告戊○○已前往地檢署自首偽造文書犯行。
    三、證據：提出申請書影本一份。
  貳、被告丁○○部分：
    一、聲明：原告之訴及假執行之聲請駁回。
    二、陳述：借據上之印章已遺失甚久，不知為何印章會在被告戊○○手中，印文
        係被告戊○○所盜蓋，與被告戊○○係兄弟關係，後來二人發生衝突關係破
        裂，本件借款與其無關，只要被告戊○○願意清償即無意見。
    三、證據：未提出證據。
丙、本院依職權訊問證人蔡志謙。
    理      由
一、原告起訴主張被告戊○○於八十八年八月十六日及八十八年十二月三十日，分別
    以被告乙○○、己○○及被告乙○○、丁○○為連帶保證人，各向原告借用一百
    一十八萬元及一百五十萬元，詎被告戊○○屆期就上開第一筆借款，僅清償八十
    四萬九千六百八十一元，就第二筆借款則未為清償，各尚欠三十三萬零三百一十
    九元、一百五十萬元及各如附表編號１、２所示之利息、違約金等事實，業據其
    提出與所述相符之授信約定書、借據、放款本金利息收回記錄表等件為證，被告
    戊○○及己○○就擔任本件借款人及連帶保證人之事實並不爭執，堪信原告此部
    分主張為真實。
二、被告丁○○雖辯稱其印章已經遺失，本件一百五十萬元借款之借據上印章為被告
    戊○○所盜蓋，被告戊○○亦陳稱其有盜用被告乙○○及丁○○之印章，並已至
    地檢署自首偽造文書犯行等語，惟為原告所否認。經查，負責辦理授信約定書對
    保事宜之證人蔡志謙到庭證稱：「他（指被告丁○○）要借款請丁○○一起到銀
    行來對保，他們二位都有到，當時有請他簽授信約定書、印鑑卡，他沒有說什麼
    就簽名了」等語，被告丁○○對於在授信約定書上簽名之事實亦自認在卷（以上
    均見本院九十年十二月六日準備程序筆錄），足見被告丁○○當初確實有為被告
    戊○○之債務負保證責任之意。且以肉眼對照該授信約定書與本件一百五十萬元
    借據上之印章，亦屬相符，應認為被告戊○○確有在該借據上蓋章用印之事實。
    再者，被告戊○○自首盜用丁○○、乙○○印章之偽造文書案件，亦經檢察官以
    犯罪嫌疑不足為由而為不起訴處分在案，有台灣台北地方法院檢察署九十年度偵
    字第九七九七號不起訴處分書一份附卷可稽。是被告戊○○陳稱丁○○、乙○○
    之印章係遭其盜蓋云云，與事實不符，復未舉證證明，自非可採；被告丁○○就
    其所辯印章遺失一節亦未舉證以實其說，自應基於連帶保證人之地位，就系爭欠
    款負連帶清償之責。
三、按消費借貸之借用人應於約定期限內，返還與借用物種類、品質、數量相同之物
    ，民法第四百七十八條前段定有明文。次按連帶債務之債權人，得對於債務人中
    之一人，或數人，或其全體，同時或先後請求全部或一部之給付，同法第二百七
    十三條第一項亦有明定。被告戊○○未於約定期限清償系爭借款，被告乙○○、
    己○○、丁○○等人為該欠款債務之連帶保證人，其等自應同負連帶清償之責。
    從而原告依據消費借貸及連帶保證契約之法律關係，請求被告戊○○、乙○○、
    己○○連帶給付三十三萬零三百一十九元及如附表編號１所示之利息、違約金；
    請求被告戊○○、乙○○、丁○○連帶給付一百五十萬元及如附表編號２所示之
    利息、違約金，為有理由，應予准許；又原告陳明願供擔保，請求宣告假執行，
    核無不合，茲酌定相當之擔保金額，併准許之。
四、據上論結，本件原告之訴為有理由，依民事訴訟法第八十五條第二項、第三百九
    十條第二項，判決如主文。
中　　　華　　　民　　　國　　九十一　　年　　　一　　　月　　　十一　　日
                                        民事第二庭審判長法  官  丁蓓蓓
                                                        法  官  許純芳
                                                        法  官  林庚棟
右為正本係照原本作成
如對本判決上訴，須於判決送達後廿日內向本院提出上訴狀
中　　　華　　　民　　　國　　九十一　　年　　　一　　　月　　　十一　　日
　　　　　　　　　　　　　　　　　　　　　　　　　　　　法院書記官　劉芳菊
